【裁判字號】    95,抗,387
【裁判日期】    950630
【裁判案由】    聲請再審
【裁判全文】
臺灣高等法院臺中分院刑事裁定           95年度抗字第387號
抗  告  人
即聲請人    甲○○
上列聲請人因聲請再審案件，不服台灣苗栗地方法院中華民國95
年3月27日駁回聲請再審之裁定（94年度聲再字第9號），提起抗
告，本院裁定如下：
    主  文
抗告駁回。
    理  由
一、本件抗告人甲○○抗告意旨略以：本案緣鍾紹景因酒醉駕車
    致抗告人之妹及母親受傷，抗告人本人之轎車亦由鍾紹景僱
    工拖吊送修後竟不知去處，為此，鍾紹景同意賠償相關費用
    ，抗告人因而前往苗栗縣三義鄉鍾紹景家要求給予賠償，未
    料，鍾紹景看到抗告人前往即心有不服，加上其家人心情不
    佳，致雙方發生口角，並非抗告人前往即拿椅子打人，原審
    判決與當時之情形不符，更何況如抗告人拿椅子毆打鍾紹景
    ，該毆打之椅子亦應有抗告人之手紋，原審法官未詳實調查
    ，即依當日警員溫源任之不利證言而予抗告人有罪判決，抗
    告人實難甘服，爰依刑事訴訟法第420條第6項提出抗告云云
    。
二、
  (一)按有罪之判決確定後，因發現確實之新證據，足認受有罪判
    決之人應受無罪、免訴、免刑或輕於原判決所認罪名之判決
    者，為受判決人之利益，得聲請再審，刑事訴訟法第420條
    第1項第6款定有明文。又按所謂發現確實之新證據，係指該
    證據於事實審法院判決前已經存在，為法院、當事人所不知
    ，不及調查斟酌，至其後始行發現，且就證據本身形式上觀
    察，固不以絕對不需經過調查程序為條件，但必須顯然可認
    足以動搖原有罪確定判決，而為受判決人無罪、免訴、免刑
    或輕於原判決所認罪名之判決者為限。故受理聲請再審之最
    後事實審法院，應就聲請再審之所謂「新證據」，是否具備
    事實審判決前已經存在，為法院、當事人所不知，是否方行
    發現之「嶄新性」，及顯然輕於原判決罪名之「顯然性」二
    要件，加以審查，為判斷應否准予開始再審之準據，最高法
    院85年度台抗字第308號裁定可資參照。又判決前已經當事
    人提出或聲請調查之證據，經原法院捨棄不採者，即非該條
    款所謂發現之新證據，自不得據為聲請再審之原因，最高法
    院28年度抗字第8號亦著有判例可稽。
  (二)本件抗告人甲○○以其未拿椅子毆打被害人鍾紹景，若有持
    椅子毆打被害人鍾紹景，該椅子應有抗告人手紋，原法院未
    經調查及此，即有發現確實之新證據之再審理由云云，惟查
    ，抗告人所提之事實及證據，於事實審法院判決前即已存在
    ，當事人就該證據及事實，早經提出於原事實審法院以為抗
    告人有無犯罪事實之攻擊、防禦方法，業經原判決法院就該
    事實及證據詳加調查斟酌，並由原判決法院依調查結果得心
    證所捨棄不採（參見原審93年度簡上字第19號判決理由欄一
    、第(五)、(六)、(七)）。是本件抗告人所提證據，並不具備證據
    之「嶄新性」，又抗告人所謂「椅子應有抗告人指紋」之指
    摘，自其證據本身形式上觀察，亦不顯然可認足以動搖原有
    罪確定判決，亦不具備證據之「顯然性」，自非刑事訴訟法
    第420條第1項第6款所謂發現確實之新證據，再查，本件抗
    告人原所提聲請再審理由，均不符合刑事訴訟法所規定提起
    再審之情形，原審法院依法據以駁回抗告人之聲請，核無不
    合，本件抗告，為無理由，應予駁回。
三、據上論結，應依刑事訴訟法第412條，裁定如主文。
中    華    民    國    95    年    6     月    30    日
          刑事第十一庭  審判長法  官  黃  梅  月
                              法  官  黃  日  隆
                              法  官  林  宜  民
上列正本證明與原本無異。
不得再抗告。
                              書記官  林  桂  鳳
中    華    民    國    95    年    7     月    4     日
                                                      Ａ


司法院資訊處製作；財團法人民間司法改革基金會備份。
